臺灣板橋地方法院交通事件裁定　　　　96年度交聲字第811 號
原處分機關　交通部公路總局臺北區監理所板橋監理站
異　議　人　甲○○
即受處分人
上列受處分人因違反道路交通管理處罰條例案件，對於交通部公
路總局臺北區監理所板橋監理站於民國96年5 月31日所為之處分
（原處分案號：板監裁字裁41－C00000000 號），聲明異議，本
院裁定如下：
    主  文
原處分撤銷。
甲○○不罰。
    理  由
一、原處分機關略以：異議人即受處分人甲○○所有之車牌號碼
    NR5－118號普通重型機車，於民國95年11月20日11時10分許
    ，行經臺北縣中和市景安捷運站前時，因駕駛人及乘客均未
    戴安全帽之違規，為臺北縣政府警察局中和分局安平派出所
    員警攔查，因「違反處罰條例之行為，拒絕停車接受稽查而
    逃逸」（裁決書誤載為「違反處罰條例之行為，不聽勤務人
    員制止」應予更正）違規事實，經執勤員警查獲，依違反道
    路交通管理處罰條例（以下簡稱同條例）第60條第1 項規定
    ，以北縣警交字第C00000000 號舉發違反道路交通管理事件
    通知單（下稱舉發違規通知單）逕行舉發，裁處罰鍰新臺幣
    （下同）3,000 元，並依同條例第63條第1 項第1 款（裁決
    書漏引第1 項第1 款）記違規點數1 點之處分。
二、聲明異議意旨略以：異議人任職於全家便利商店股份有限公
    司板橋懷翠分公司，於上揭違規時間，正值伊上班之時間，
    並無外出，伊不可能會出現在中和景安捷運站前，且期間伊
    亦無出借機車予他人騎乘，故不知為何會有本件違規之舉發
    通知書，又異議人為女生，並不是男生，舉發通知書上寫男
    性雙載無安全帽，伊懷疑該車牌恐遭他人偽造或變造使用，
    以致原舉發有誤，爰請求撤銷原處分等語。
三、經查：臺北縣政府警察局中和分局執勤員警楊永志，係於上
    揭違規時、地取締計程車違規停車時，目擊一輛懸掛車牌號
    碼為NR5 －118 號普通重型機車，由雙人騎乘，二人均男性
    ，且均未戴安全帽，遂趨前以手勢攔查取締，該車駕駛未停
    車接受稽查，即閃躲並加速逃逸，該員警乃以舉發違規通知
    單逕行舉發該機車所有人甲○○違規，固有上開舉發違規通
    知單、臺北縣政府警察局中和分局96年1 月10日北縣警中申
    字地0950062669號函暨申訴理由查詢表、員警工作紀錄簿等
    影本各1 份附卷可稽。惟查，異議人堅決否認有何前開違規
    情節，並辯稱：「違規的人不是伊，違規時間伊正值上班時
    間，當日伊係值7 時至12時的班，如所附勤務輪值表，伊沒
    有把機車出借予他人騎乘。」等語（見本院96年7 月17日訊
    問筆錄），並有其所提出全家便利商店股份有限公司板橋懷
    翠分公司之勤務輪值表（11月19日~11 月25日）1 份存卷可
    稽。參以證人即本件舉發違規之執勤員警楊永志於本院訊問
    時係具結證稱：「當時伊在中和市景安站執勤，騎車的是兩
    位男士，未戴安全帽，頭髮很短，違規人行車的方向是沿景
    平路往秀朗橋方向，到景平路與景安路口時又迴轉往板橋方
    向行駛，伊要攔查時，該車駕駛走內側車道逃逸，後來伊查
    詢的結果發現車主是女生，伊也很驚訝，伊確定當時該車駕
    駛不是當庭在場之女異議人。」等情綦詳（見本院96年7 月
    17日訊問筆錄）。據上，足證本件騎乘機車違規之駕駛人既
    係男性，而非異議人即車主甲○○，異議人前揭所辯係屬有
    據。再者，衡之目前社會上使用偽造、變造之車牌，以躲避
    查緝之不法情事，屢見不鮮，此為本院職務上已知之事實，
    且本件違規駕駛人於遭警攔停時，確有拒絕停車受檢而逃逸
    ，益徵該駕駛人所騎乘機車之車牌係遭變造、偽造之可能性
    甚高。此外，復查無其他積極證據證明係異議人將本件機車
    交由他人使用，則仍無法排除他人冒用上開車牌號碼之可能
    性，然原處分竟未予以詳查，遽對異議人為本件之裁罰，於
    法尚有未合。本件異議人之異議為有理由，原處分應予撤銷
    ，另諭知異議人不罰，以昭審慎。
四、據上論斷，應依道路交通案件處理辦法第20條前段，裁定如
    主文。
中　　華　　民　　國　　96　　年　　7 　　月　　27　　日
                  交通法庭法　官  林淑婷
以上正本證明與原本無異
如不服本裁定應於送達後五日內向本院提出抗告狀
                          書記官  林金良
中　　華　　民　　國　　96　　年　　7 　　月　　27　　日
